臺灣高等法院刑事裁定　　　　　　　　　　　　　　九十一年度交抗字第六十三號
　　抗　告　人
　　即受處分人　甲○○
右抗告人因違反道路交通管理處罰條例案件，不服臺灣板橋地方法院中華民國九十年
十二月二十五日所為裁定（九十年度交聲字第一一一二號），提起抗告，本院裁定如
左：
    主  文
抗告駁回。
    理  由
一、受處分人原異議意旨略以：受處分人於民國八十八年七月三日上午七時五十五分
    許，駕駛ＲＹＵ－五○七號機車，途經臺北縣中和市○○路與安樂路口，要左轉
    永和市○○路，我當時有超越停止線，因我是待轉車輛，並不是直行車，我沒有
    不遵守路交通標誌、標線、號誌之指示，應沒有違規，爰依法請求撤銷原處分云
    云。
二、按汽機車駕駛人，駕駛汽機車有不遵守道路交通標誌、標線、號誌之指示者而本
    章各條無處罰之規定者，處新臺幣（下同）九百元以上一千八百元以下罰鍰；汽
    機車駕駛人有第六十條第一項情形之一者，各記違規點數一點。修正前之道路交
    通管理處罰條例第六十條第二項第三款、第六十三條第一項第一款、第三條第八
    款定有明文。
三、原裁定以本件受處分人於八十八年七月三日上午七時五十五分許，駕駛ＲＹＵ－
    五○七號機車，途經臺北縣中和市○○路與安樂路口，要左轉永和市○○路，因
    機車待轉於停止線前被警查獲，有舉發照片附卷可稽。受處分人雖辯稱該路口未
    設置待轉區，因我是待轉車輛，並不是直行車，我沒有不遵守路交通標誌、標線
    、號誌之指示，應沒有違規云云。按停止線，用以指示行駛車輛停止之界線，車
    輛停止時，其前懸部分不得伸越該線，道路交通標誌標線號誌設置規則第一百七
    十條定有明文。本件受處分人既坦承於停止線前停車，並有舉發照片可資佐證，
    故受處分人有前開違規之行為，至為明確。從而，原處分機關援引道路交通管理
    處理條例前揭規定，裁處受處分人一千八百元，並記違規數一點，並無不當，本
    件異議為無理由，因而駁回受處分人之聲明異議。
四、本院經核閱相關卷證，認原裁定並無不當。受處分人抗告意旨略以：伊依法於景
    平路、安樂路口待轉，警員誤判取締為直行車超越停止線，且該處之交通標誌標
    線號誌設置不當，為此不服云云。經查，右開違規時間，中和市○○路、安樂路
    口並無劃設左轉待轉區，業據受處分人於原審供認在卷，並經證人即舉發員警林
    佑政證明無訛（見原審卷第二十九頁），是縱受處分人為待轉車輛，仍應受停止
    線道路標誌之規範，不得逾越停止線。又公路主管機關或警察機關，對交通標誌
    、標線及號誌之設置或交通之指揮是否妥適，人民有依法表達意見之自由，憲法
    亦保障人民請願之權利，惟該等設置在未依法定程序變更前，仍應有遵守之義務
    ，此即法治國家之真諦。倘所有汽、機車駕駛人見主管機關所設置之標線、標誌
    或號誌，全憑自己主觀之認知認為設置不當，而不去遵守，則國家如何建立道路
    上所劃設標誌、標線或號誌之公信力，交通行車之秩序又如何建立？抑有進者，
    倘所有用路人均與受處分人相同之看法，各行其是，均憑一己主觀之見認為標線
    之設置、劃設不合理即可以不必遵守，而可任意違反，則其對絕大多數遵守標線
    、標誌或號誌行車之用路人之生命、財產安全，又置於何地。是受處分人執前詞
    置辯，尚難採信。本件抗告，為無理由，應予駁回。
據上論斷，應依道路交通案件處理辦法第二十六條，刑事訴訟法第四百十二條，裁定
如主文。
中      華      民      國    九十一年      一      月    二十八    日
                              臺灣高等法院刑事第五庭
                                  審判長法  官  曾  德  水
                                        法  官  趙  功  恆
                                        法  官  楊  貴  雄
右正本證明與原本無異。
不得再抗告。
                                        書記官  林  淑  貞
中      華      民      國    九十一    年      一      月    二十九    日
